臺灣臺中地方法院刑事判決　　　　　　　96年度易字第5243號
公　訴　人　臺灣臺中地方法院檢察署檢察官
被　　　告　甲○○
上列被告因加重竊盜等案件，經檢察官提起公訴（96年度偵字第
21004號），被告已就被訴事實為有罪之陳述，本院裁定適用簡
式審判程序，判決如下：
    主  文
甲○○攜帶兇器、毀越安全設備竊盜，累犯，處有期徒刑壹年；
又毀越安全設備、於夜間侵入住宅竊盜，累犯，處有期徒壹年。
應執行有期徒刑壹年陸月。
    事  實
一、甲○○曾因竊盜、電信法等案件，先後經本院判處有期徒刑
    7月、5月，並定應執行有期徒刑11月確定，於民國92年2月
    19日執行完畢；又於94年間犯竊盜罪，經本院判處有期徒刑
    1年確定，於96年2月20日執行完畢。詎仍不知悔改，分別意
    圖為自己不法之所有，(一)於96年5月5日凌晨日出前（夜間）
    某時許，至臺中縣梧棲鎮○○路○段655之3號丁○○所經營
    之「MONEY便利商店」，由該屋後側爬上2樓水塔，徒手拉斷
    2樓鐵窗鐵條，再逾越窗戶侵入無人居住之「MONEY便利商店
    」蒐尋財物（無故侵入建築物部分，未據告訴），於接續竊
    盜過程中，並拿取原來置放在該商店內、為丁○○所有之客
    觀上足供兇器使用之螺絲起子1支（使用後未取走），撬開
    擺放之遊戲機台存放金錢之抽屜，進而蒐尋財物然無所獲，
    損壞該機台之抽屜鎖，致令喪失防閑之功用，足以生損害於
    丁○○，而後在未上鎖之櫃檯抽屜竊得現金新臺幣（下同）
    1 萬3千元。(二)另於96年6月4日凌晨4時許，至臺中縣龍井鄉
    ○○村○○路○段70號1樓乙○○住處，徒手拉斷該屋後側之
    鐵窗鐵條，逾越窗戶侵入乙○○住宅，竊得現金5萬元。嗣
    因丁○○、乙○○報警處理，經警在上開「MONEY便利商店
    」及乙○○住處內，採得指紋，經送內政部警政署刑事警察
    局比對結果屬甲○○所有，因而查獲。
二、案經臺中縣警察局清水分局、烏日分局分別報告臺灣臺中地
    方法院檢察署檢察官偵查起訴。
    理  由
一、上開犯罪事實，業據被告甲○○於警詢、偵查及本院審理時
    坦承不諱，核與證人即被害人丁○○、乙○○等人於警詢中
    證述情節相符，復有臺中縣警察局清水分局、烏日分局刑案
    現場勘察報告2份、指紋卡片2份、刑案現場照片19張及內政
    部警政署刑事警察局96年6月20日刑紋字第0960081212號、
    96年6月27日刑紋字第0960087755號鑑驗書2份等在卷可稽，
    足認被告之自白與事實相符，應堪採信。本件事證明確，被
    告犯行堪以認定。
二、按刑法第321條第1項第3款所規定之攜帶兇器竊盜罪，係以
    行為人攜帶兇器竊盜為其加重條件，此所謂兇器，其種類並
    無限制，凡客觀上足對人之生命、身體、安全構成威脅，具
    有危險性之兇器均屬之，且祇須行竊時攜帶此種具有危險性
    之兇器為已足，並不以攜帶之初有行兇之意圖為必要（最高
    法院79年台上字第5253號判例參照）。又攜帶兇器竊盜罪，
    祇須行竊時，攜帶具有危險性之兇器為已足，行為人持以行
    竊之兇器，雖為行竊現場之被害人所有，並非被告所攜往，
    然行為人既於行竊之際攜之為工具，在客觀上已足對他人之
    生命身體構成威脅，具有危險性，自應成立刑法第321條第1
    項第3款之攜帶兇器竊盜罪（臺灣高等法院暨所屬法院88年
    法律座談會刑事類提案第12號意見參照）。本件被告甲○○
    於為事實欄一、(一)所示時地，竊取被害人丁○○財物之際，
    並拿取原來置放在該商店內、為被害人丁○○所有之客觀上
    足供兇器使用之螺絲起子1支，撬開擺放之遊戲機台存放金
    錢之抽屜，而上開螺絲起子長約20公分，為金屬材質等情，
    業據被告於本院審理時自白甚詳，上開被告持用之螺絲起子
    既足以破壞抽屜鎖，足認質地堅硬，客觀上可供敲擊及剌傷
    人體使用，顯為具有危險性之兇器無疑。次按窗戶及裝設於
    窗戶之鐵窗均具有防閑之功能，均屬安全設備。核被告甲○○就事實欄一、(一)所示時地，攜帶兇器，毀越安全設備竊取
    被害人丁○○財物及毀損等行為，係犯刑法第321條第1項第
    2款、第3款之攜帶兇器、毀越門扇竊盜罪及刑法第354條毀
    損罪；被告就事實欄一、(二)所示時地，於夜間侵入住宅、毀
    越安全設備竊取被害人乙○○財物之行為，係犯刑法第321
    條第1項第1款、第2款之毀越安全設備、於夜間侵入住宅竊
    盜罪。被告於遂行事實欄一、(一)所示時地加重竊盜犯行過程
    中，以螺絲起子破壞遊戲機台抽屜鎖之毀損行為，同時著手
    實施攜帶兇器竊盜之犯行，被告就事實欄一、(一)之加重竊盜
    、毀損犯行2者間，係以一行為觸犯2罪名之想像競合犯，應
    依刑法第55條前段之規定，從一重依加重竊盜罪處斷（臺灣
    高等法院臺中分院96年度上易字第1361號刑事判決亦同此旨
    ）。是公訴人認為被告就事實欄一、(一)之加重竊盜、毀損犯
    行2者間，應予分論併罰，尚有未洽，附此敘明。被告就前
    揭2次之加重竊盜犯行間，犯意各別，行為互殊，應予分論
    併罰。又本件被害人乙○○雖就前揭鐵窗毀壞及侵入住宅部
    分於警詢時表明告訴之意，然本件毀壞鐵窗及侵入住宅之行
    為，既係竊盜之加重要件行為，自無成立毀損及侵入住宅等
    罪之餘地（最高法院83年度台上字第3856號判決要旨參照）
    ，附此敘明。公訴人雖認被告就事實欄一、(一)所示時地竊盜
    行為，係犯刑法第321條第1項第1款、第2款、第3款之罪，
    惟於起訴書已載明「無故侵入建築物部分，未據告訴」，是
    起訴法條容有誤會，惟此部分與原起訴論罪科刑部分係屬同
    一竊盜犯行之不同加重條件，自無須變更起訴法條；另被告
    就事實欄一、(二)所示時地竊盜行為，係犯刑法第321條第1項
    第1款、第2款之罪，亦經公訴檢察官陳明在卷，併此敘明。
    又被告曾因竊盜、電信法等案件，先後經本院判處有期徒刑
    7月、5月，並定應執行有期徒刑11月確定，於92年2月19 日
    執行完畢；又於94年間犯竊盜罪，經本院判處有期徒刑1 年
    確定，於96年2月20日執行完畢，有臺灣高等法院被告前案
    紀錄表各1紙在卷可按，其受有期徒刑之執行完畢後，5年以
    內故意再犯有期徒刑以上之本罪，為累犯，其所犯前開2 罪
    均應依刑法第47條第1項規定加重其刑。爰審酌被告之素行
    及犯罪之動機、手段、目的，所生危害，犯罪之情節，犯罪
    所得，犯後坦承犯行之態度等一切情狀，分別量處如主文所
    示之刑，並定其應執行之刑。公訴檢察官雖具體求刑，認應
    量處被告有期徒刑2年，然本院審酌上情，認被告以量處如
    主文所示之刑為適當，聲請人求處之刑尚嫌過重，併此敘明
    。再公訴檢察官認被告有犯罪之習慣，聲請依刑法第90條第
    1項之規定令被告於刑之執行前令入勞動場所強制工作。惟
    按保安處分係針對受處分人將來之危險性所為之處置，以達
    教化、治療之目的，為刑罰之補充制度。我國現行刑法採刑
    罰與保安處分雙軌制，係在維持行為責任之刑罰原則下，為
    協助行為人再社會化之功能，以及改善行為人潛在之危險性
    格，期能達成根治犯罪原因、預防犯罪之特別目的。是保安
    處分中之強制工作，旨在對欠缺正確工作觀念或無正常工作
    因而習慣犯罪者，強制其從事勞動，學習一技之長及正確之
    謀生觀念，使其日後重返社會，能適應社會生活。刑法第90
    條第1項規定對於「有犯罪之習慣或因遊蕩或懶惰成習而犯
    罪者」之宣付強制工作處分，即係本於保安處分應受比例原
    則之規範，使保安處分之宣告，與行為人所為行為之嚴重性
    、行為人所表現之危險性及對於行為人未來行為之期待性相
    當之意旨而制定，由法院視行為人之危險性格，決定應否令
    入勞動處所強制工作，以達預防之目的。所謂「有犯罪之習
    慣」則指對於犯罪以為日常之惰性行為，乃一種犯罪之習性
    ，至所犯之罪名為何，是否同一，則非所問；而行為人是否
    構成累犯，尤非決定其是否有犯罪習慣之唯一標準（最高法
    院95年度台上字第6446號判決參照）。必須有具體之事實，
    足資證明行為人有犯罪之惡習及慣行，始有習慣犯規定之適
    用，並非一有累犯之情形，即可認為有犯罪之習慣（最高法
    院54年度台上字第3041號判決參照）。本件被告雖除上開構
    成累犯之案件外，另曾分別於85至87年間3次因竊盜經法院
    判刑並執行，惟上開犯行，距今約十餘年，且被告亦辯稱：
    伊是在沒有找到工作前才偷東西等語，而本件復查無其他積
    極事證，足資證明被告有犯罪之惡習及慣行，自難認被告有
    何犯罪之習慣，又被告因涉本案竊盜犯行，已經本院判處如
    主文所示之重刑，應認足收遏止並矯治其犯罪行為之效果，
    本院認尚無令被告於刑前強制工作之必要，爰不諭知於刑之
    執行前令入勞動場所強制工作，併予敘明。
據上論斷，依刑事訴訟法第273條之1第1項、第299條第1項前段
，刑法第321條第1項第1款、第2款、第3款、第354條、第55條、
第47條第1項、第51條第5款，刑法施行法第1條之1，判決如主文
。
本案經檢察官丙○○到庭執行職務。
中    華    民    國    96    年    11    月    26    日
                  刑事第十六庭  法  官  楊文廣
上正本證明與原本無異。
如不服本判決，應於收受送達後10日內向本院提出上訴書狀（應
敘述具體理由並附繕本）。上訴書狀如未敘述理由，應於上訴期
間屆滿後20日內補提理由書於本院。
                                書記官  葉泰濃
中    華    民    國    96    年    11    月    26    日
附錄本判決論罪科刑法條全文
刑法第321 條第1 項：
犯竊盜罪而有左列情形之一者，處六月以上、五年以下有期徒刑：
一、於夜間侵入住宅或有人居住之建築物、船艦或隱匿其內而犯
    之者。
二、毀越門扇、牆垣或其他安全設備而犯之者。
三、攜帶兇器而犯之者。
四、結夥三人以上而犯之者。
五、乘火災、水災或其他災害之際而犯之者。
六、在車站或埠頭而犯之者。
刑法第354條
毀棄、損壞前二條以外之他人之物或致令不堪用，足以生損害於
公眾或他人者，處二年以下有期徒刑、拘役或五百元以下罰金。
